【裁判字號】    90,上訴,1362
【裁判日期】    900613
【裁判案由】    毒品危害防制條例
【裁判全文】
臺灣高等法院臺中分院刑事判決                    九十年度上訴字第一三六二號
    上  訴  人
    即  被  告  甲○○
右上訴人，因被告違反毒品危害防制條例案件，不服臺灣彰化地方法院九十年度訴字
第五二一號，中華民國九十年六月十三日第一審判決（起訴案號：臺灣彰化地方法院
檢察署九十年度毒偵字第六五五號、第一○○九號，九十年度毒偵緝字第一二○號。
並經同署移送併辦：九十年度毒偵字第一三三五號），提起上訴，本院判決如左：
      主  文
上訴駁回。
      事  實
本審記載事實與第一審判決書所記載相同，玆引用之。
      理  由
一、按上訴期間為十日，自送達判決後起算，但判決宣示後送達前之上訴，亦有效力
    ，為刑事訴訟法第三百四十九條，所明文規定。
二、本件上訴人即被告（下稱被告）甲○○，係於民國九十年六月二十二日收受原審
    法院判決之送達，有送達證書在卷可稽，而被告係因案在臺灣雲林戒治所戒治中
    ，並於九十年七月三日向該監獄提出上訴狀，此有該上訴狀右下方之戳記章可憑
    ，此外，原審卷內亦無其他另外遞狀上訴之資料可據，則被告雖住於彰化縣溪州
    鄉，既在監所提出上訴狀，自無在途期間可供扣除，則其上訴期間於九十年七月
    二日即屆滿（星期一）甚明，玆竟遲至同年七月三日始提起上訴，自已逾越十日
    期間，至為顯明，揆之上開規定，顯屬違背法律上之程式，應由本院依同法第三
    百六十七條前段、第三百七十二條，不經言詞辯論，逕行判決如主文。
中      華      民      國    九十    年      七      月      三十      日
                                臺灣高等法院臺中分院刑事第二庭
                                      審判長法  官  羅  禮  政
                                            法  官  陳  欣  安
                                            法  官  蔡  聰  明
右正本證明與原本無異。
施用第一級毒品部分，被告及檢察官，均得上訴。
施用第二級毒品部分，被告及檢察官，均不得上訴。
如不服本判決應於收受送達後十日內向本院提出上訴書狀，其未述上訴之理由者並
得於提起上訴後十日內向本院補提理由書（均須按他造當事人之人數附繕本）。
                                            書記官    瑞  芳
中      華      民      國     九十      年      八       月     一     日
                                                                        Ｆ
臺灣彰化地方法院刑事判決                            九十年度訴字第五二一號
    公  訴  人  臺灣彰化地方法院檢察署檢察官
    被      告  甲○○  男三十歲（民國○○年○月○○日生）業司機
                        住彰化縣溪州鄉○○村○○路二巷二號
                        居臺灣雲林戒治所
                        身分證統一編號：Ｎ一二六九六七六四號
右列被告因違反毒品危害防制條例案件，經檢察官提起公訴 (九十年度毒偵緝字第一
二０號、第六五五號、第一００九號)及併案審理（九十年度毒偵字第一三三五號）
，本院判決如左：
    主  文
甲○○連續施用第壹級毒品，處有期徒刑壹年；又連續施用第貳級毒品，處有期徒刑
伍月，應執行有期徒刑壹年肆月。
扣案之海洛因壹包（淨重零點零壹公克，另包裝袋壹個）、海洛因香煙壹支均沒收銷
燬。
    事  實
一、甲○○前因施用毒品案件，經本院裁定送觀察、勒戒後，認無繼續施用毒品傾向
    ，業經臺灣彰化地方法院檢察署檢察官於民國八十九年七月二十四日、八十九年
    八月十日，以八十九年度毒偵字第三三三九、三五六五、三九五七號為不起訴處
    分。詎其仍不知悔改，復於五年內，基於施用毒品之概括犯意，自八十九年十一
    月二十日（起訴書載為二十四日）被查獲前某時起至九十年三月九日被查獲前某
    時止，連續在其住處等地，以摻入香煙或吸食器加熱之方式（吸食器已丟棄而滅
    失），施用第一級毒品海洛因多次，平均二天施用一次，其另於九十年二月八日
    被查獲前及三月七日某時，在彰化縣北斗鎮友人家中，以吸食器加熱之方式，施
    用第二級毒品安非他命各一次。嗣先後為警於八十九年十一月二十日下午五時三
    十分許、九十年二月八日下午九時三十分許、九十年三月九日下午五時三十分許
    ，分別在彰化縣北斗鎮○○路七七三號九樓之二、彰化縣田中鎮○○路一四○號
    前、彰化縣北斗鎮○○路八一六巷二十六號之處所查獲，第三次查獲時並扣得第
    一級毒品海洛因一包（淨重零點零一公克）、沾有海洛因香菸一支。經依本院以
    八十九年度毒聲字第六○三五號裁定送觀察、勒戒後，認有繼續施用毒品之傾向
    。
二、案經彰化縣警察局員林分局、田中分局報告臺灣彰化地方法院檢察署檢察官偵查
    起訴。
    理  由
一、訊據被告甲○○對其右揭施用毒品犯行，坦白承認，並有被告之尿液報告四紙、
    毒品或施用毒品器具檢驗通知書二紙、台灣彰化看守所附設勒戒處所九十年三月
    二十三日彰所戒字第八二三號函送之有無繼續施用毒品傾向證明書、不起訴處分
    書、被告之刑案資料查註紀錄表各一紙在卷及第一級毒品海洛因一包、沾有海洛
    因香菸一支扣案可資佐證，被告犯行堪以認定，應依法予以論科。
二、核被告所為，係犯毒品危害防制條例第十條第一項之施用第一級毒品、同條第二
    項之施用第二級毒品罪。其施用毒品前持有毒品及施用毒品器具之行為，已為其
    後施用毒品犯行所吸收，不另論處。被告先後多次施用一級毒品與二級毒品犯行
    ，均時間緊接，所犯構成要件相同，顯係基於概括犯意反覆為之，皆應依連續犯
    規定論以一罪，並加重其刑。又被告所犯上開二罪間，罪名互異，犯意各別，應
    予分論併罰。再公訴人雖認被告自八十九年十一月二十日起即有施用安非他命，
    惟查被告當日被查獲時所採集之尿液，驗無安非他命反應，是此認定尚無憑據，
    應更正如前。爰審酌被告犯罪之動機、目的、方法、手段、所生危害，其前有犯
    罪記錄，品行難謂良好，復一再施用毒品被查獲，均不知戒惕，心態可議，及其
    犯後已坦認犯行等一切情狀，分別量處如主文所示之刑，並定其應執行之刑，以
    示懲儆。扣案之海洛因及海洛因香煙，應併予宣告沒收銷燬，至未扣案之吸食器
    ，被告稱已丟棄而滅失，爰不併予宣告沒收銷燬，附此敘明。
三、據上論斷，應依刑事訴訟法第二百九十九條第一項前段，毒品危害防制條例第十
    條第一項、第二項、第十八條第一項前段，刑法第十一條前段、第五十六條、第
    五十一條第五款，判決如主文。
本案經檢察官王怡仁到庭執行職務。
中     華     民     國        九十     年     六        月     十三    日
                                臺灣彰化地方法院刑事第一庭
                                    法      官    葛  永  輝
右正本證明與原本無異。
如不服本判決，應於判決送達後十日內向本院提出上訴狀( 須附繕本 )。
                                    法院書記官    謝  惠  雯
中     華     民     國        九十     年     六        月     十四    日
毒品危害防制條例第十條：
施用第一級毒品者，處六月以上五年以下有期徒刑。
施用第二級毒品者，處三年以下有期徒刑。


司法院資訊處製作；財團法人民間司法改革基金會備份。
